Minutes et répertoires du notaire Louis Auguste CARLIER, 3 octobre 1832 - 13 avril 1846 (étude XXXIV)
Archives nationales
Minutes et répertoires du notaire Louis Auguste CARLIER (étude XXXIV)
3 octobre 1832 - 13 avril 1846
MC/ET/XXXIV/1016 - MC/ET/XXXIV/1107, MC/RE/XXXIV/15 - MC/RE/XXXIV/17
Etude XXXIV; Carlier, Louis-Auguste
Archives nationales de France
Minutes et répertoires: la loi 2008-696 du 15 juillet 2008 relative aux archives a fixé à 75 ans à compter de la date de l'acte, ou à 25 ans à compter de la date du décès de l'intéressé si ce délai est plus bref, le délai de communication des minutes et répertoires des notaires; ce délai est porté à 100 ans à compter de la date de l'acte si le document se rapporte à un mineur (code du Patrimoine, articles L213-2, 4e d et 5e).
Autres documents de l'étude (dossiers de clients, comptabilité...): s'agissant d'archives privées, ces documents sont communicables selon les modalités fixées par le déposant ou le donateur.
Certains documents ne sont pas accessibles en raison de leur mauvais état de conservation.
Versement
Accès aux instruments de recherche de tous les notaires de l’étude XXXIV
Archives de l'étude XXXIV
- Minutes de Louis Auguste CARLIER, 5 octobre 1832 - 13 avril 1846; MC/ET/XXXIV/1016 - MC/ET/XXXIV/1107
  - Minutes. 1832, 5 octobre - 1832, décembre, 5 octobre 1832 - décembre 1832; MC/ET/XXXIV/1016
    Informations concernant le classement:
    Le niveau inférieur de description, quand il existe, correspond aux minutes d'actes. Toutes les minutes ne sont pas forcément décrites une à une. Les descriptions de ces minutes sont plus ou moins détaillées.
  - Minutes. 1833, janvier - 1833, février, janvier 1833 - février 1833; MC/ET/XXXIV/1017
    Informations complémentaires:
  - Minutes. 1833, mars - 1833, avril, mars 1833 - avril 1833; MC/ET/XXXIV/1018
  - Minutes. 1833, mai, mai 1833; MC/ET/XXXIV/1019
  - Minutes. 1833, juin - 1833, juillet, juin 1833 - juillet 1833; MC/ET/XXXIV/1020
  - Minutes. 1833, août - 1833, septembre, août 1833 - septembre 1833; MC/ET/XXXIV/1021
  - Minutes. 1833, octobre - 1833, décembre, octobre 1833 - décembre 1833; MC/ET/XXXIV/1022
  - Minutes. 1834, janvier - 1834, février, janvier 1834 - février 1834; MC/ET/XXXIV/1023
  - Minutes. 1834, mars - 1834, avril, mars 1834 - avril 1834; MC/ET/XXXIV/1024
  - Minutes. 1834, mai - 1834, juin, mai 1834 - juin 1834; MC/ET/XXXIV/1025
  - Minutes. 1834, juillet - 1834, août, juillet 1834 - août 1834; MC/ET/XXXIV/1026
  - Minutes. 1834, septembre - 1834, octobre, septembre 1834 - octobre 1834; MC/ET/XXXIV/1027
  - Minutes. 1834, novembre - 1834, décembre, novembre 1834 - décembre 1834; MC/ET/XXXIV/1028
  - Minutes. 1835, janvier, janvier 1835; MC/ET/XXXIV/1029
  - Minutes. 1835, février, février 1835; MC/ET/XXXIV/1030
  - Minutes. 1835, mars, mars 1835; MC/ET/XXXIV/1031
    - Inventaire après décès: Boisseau, Rosalie-Armande désirée. Megret, Frédéric-Guillaume (épouse). Brossier (marchand). Four-Saint-Germain (rue du), n° 44., 5 mars 1835; MC/ET/XXXIV/1031
      Marchandises de brossier.
      Origine de l'information:
      Base Miriad 2 des inventaires après décès, 1801-1850, par Thierry Boudignon, avec le concours de Marie-France Nivet et du personnel du Minutier central, 1995-2012 (base de données migrée: voir contexte dans le Plan d’orientation général - Notaires de Paris, guides thématiques du Minutier).
      Date de révision: 2011
      Date de création de la notice: 2004
      inventaire après décès; Four-Saint-Germain (rue du); Boisseau, Rosalie-Armande désirée; Megret, Frédéric-Guillaume; tabletier
    - Inventaire après décès: Serre, Zoé-Thérèse. Monjovet, Jean-Baptiste-Hippolyte (épouse). Valet de chambre. Richer (rue), n° 3 bis., 31 mars 1835; MC/ET/XXXIV/1031
      inventaire après décès; Richer (rue); Serre, Zoé-Thérèse; Monjovet, Jean-Baptiste-Hippolyte; employé de maison
  - Minutes. 1835, avril, avril 1835; MC/ET/XXXIV/1032
    - Inventaire après décès: Béquet, Anne-Madeleine-Suzanne. Vincent, Pierre-Claude (épouse). Propriétaire. Angoulême (rue d'), n° 6, au Marais., 14 avril 1835; MC/ET/XXXIV/1032
      inventaire après décès; Angoulême (rue d'); Béquet, Anne-Madeleine-Suzanne; Vincent, Pierre-Claude
    - Inventaire après décès du comte Henri René Des Essarts. Neuilly (avenue de), n° 17, aux Champs-Elysées., 16 avril 1835; MC/ET/XXXIV/1032
      Certificats de rentes de Naples.
      inventaire après décès; Naples (Italie); Neuilly (avenue de); Des Essarts, Henri-René
    - Inventaire après décès: Poterlet, Henri-Louis-Hippolyte. Peintre d'histoire. Barouillière (rue de la), n° 8., 28 avril 1835; MC/ET/XXXIV/1032
      Bibliothèque, titres d'une maison rue de l'Université, n° 79.
      inventaire après décès; Université (rue de l'); Poterlet, Henri-Louis-Hippolyte; peintre; artiste
    - Inventaire après décès: Lafollie, Alphonse. Faubourg-Saint-Denis (rue du), n° 99., 29 avril 1835; MC/ET/XXXIV/1032
      inventaire après décès; Faubourg-Saint-Denis (rue du); Lafollie, Alphonse
  - Minutes. 1835, mai - 1835, juin, mai 1835 - juin 1835; MC/ET/XXXIV/1033
  - Minutes. 1835, juillet - 1835, août, juillet 1835 - août 1835; MC/ET/XXXIV/1034
  - Minutes. 1835, septembre - 1835, octobre, septembre 1835 - octobre 1835; MC/ET/XXXIV/1035
  - Minutes. 1835, novembre - 1835, décembre, novembre 1835 - décembre 1835; MC/ET/XXXIV/1036
  - Minutes. 1836, janvier - 1836, mars, janvier 1836 - mars 1836; MC/ET/XXXIV/1037
  - Minutes. 1836, avril - 1836, mai, avril 1836 - mai 1836; MC/ET/XXXIV/1038
  - Minutes. 1836, juin - 1836, juillet, juin 1836 - juillet 1836; MC/ET/XXXIV/1039
  - Minutes. 1836, août - 1836, septembre, août 1836 - septembre 1836; MC/ET/XXXIV/1040
  - Minutes. 1836, octobre - 1836, novembre, octobre 1836 - novembre 1836; MC/ET/XXXIV/1041
  - Minutes. 1836, décembre, décembre 1836; MC/ET/XXXIV/1042
  - Minutes. 1837, janvier - 1837, février, janvier 1837 - février 1837; MC/ET/XXXIV/1043
  - Minutes. 1837, mars - 1837, avril, mars 1837 - avril 1837; MC/ET/XXXIV/1044
  - Minutes. 1837, mai - 1837, juin, mai 1837 - juin 1837; MC/ET/XXXIV/1045
  - Minutes. 1837, juillet - 1837, août, juillet 1837 - août 1837; MC/ET/XXXIV/1046
  - Minutes. 1837, septembre - 1837, octobre, septembre 1837 - octobre 1837; MC/ET/XXXIV/1047
  - Minutes. 1837, novembre - 1837, décembre, novembre 1837 - décembre 1837; MC/ET/XXXIV/1048
    - Contrat de mariage sous le régime de la communauté de biens avec donation au dernier vivant entre Fraternité Labrosse, fabricant de céruse, demeurant à Courbevoie, veuf avec un enfant de Marie Éveline Andry, et Louise Célestine Jeanrenaud, mineure, demeurant chez ses père et mère, 230, rue Saint-Honoré. Mariage à la mairie du 2e anc. arrondissement de Paris., 18 novembre 1837; MC/ET/XXXIV/1048
      De l'image fixe à l'image animée (1820-1910), documents du Minutier central des notaires de Paris relatifs à l'histoire des photographes et de la photographie, par Marc Durand, Paris, Archives nationales, 2013 (sous presse), notice n° 2537 (version dématérialisée de l'instrument de recherche, les notices biographiques et compléments de descriptions d'actes ne se trouvent que sur la version papier de l'ouvrage, voir contexte dans le Plan d’orientation général - Notaires de Paris, guides thématiques du Minutier).
      Date de création de la notice: 2010
      Saint-Honoré (rue); Courbevoie (Hauts-de-Seine); Labrosse, Fraternité; Andry, Marie Éveline; Jeanrenaud, Louise Célestine
  - Minutes. 1838, janvier - 1838, février, janvier 1838 - février 1838; MC/ET/XXXIV/1049
  - Minutes. 1838, mars - 1838, avril, mars 1838 - avril 1838; MC/ET/XXXIV/1050
  - Minutes. 1838, mai - 1838, juin, mai 1838 - juin 1838; MC/ET/XXXIV/1051
  - Minutes. 1838, juillet - 1838, août, juillet 1838 - août 1838; MC/ET/XXXIV/1052
  - Minutes. 1838, septembre - 1838, octobre, septembre 1838 - octobre 1838; MC/ET/XXXIV/1053
  - Minutes. 1838, novembre - 1838, décembre, novembre 1838 - décembre 1838; MC/ET/XXXIV/1054
  - Minutes. 1839, janvier, janvier 1839; MC/ET/XXXIV/1055
  - Minutes. 1839, février - 1839, mars, février 1839 - mars 1839; MC/ET/XXXIV/1056
  - Minutes. 1839, avril - 1839, mai, avril 1839 - mai 1839; MC/ET/XXXIV/1057
  - Minutes. 1839, juin - 1839, juillet, juin 1839 - juillet 1839; MC/ET/XXXIV/1058
  - Minutes. 1839, août - 1839, octobre, août 1839 - octobre 1839; MC/ET/XXXIV/1059
  - Minutes. 1839, novembre - 1839, décembre, novembre 1839 - décembre 1839; MC/ET/XXXIV/1060
    - Testament d'Adrienne Renée Ursule Jourdan-Delauney, veuve de Henri François Joseph Chapelle, baron de Jumilhac, 26 décembre 1839; MC/ET/XXXIV/1060
      Actes signalés par les lecteurs et correspondants du Minutier central des notaires de Paris, 2000-2011 (base de données migrée: voir contexte dans le Plan d’orientation général - Notaires de Paris, guides thématiques du Minutier).
      Date de révision: 2010
      Date de création de la notice: 2006
      testament; Chapelle de Jumilhac, Henri François Joseph (1752-1820); Jourdan-Delauney, Adrienne Renée Ursule
  - Minutes. 1840, janvier, janvier 1840; MC/ET/XXXIV/1061
  - Minutes. 1840, février - 1840, mars, février 1840 - mars 1840; MC/ET/XXXIV/1062
  - Minutes. 1840, avril - 1840, mai, avril 1840 - mai 1840; MC/ET/XXXIV/1063
  - Minutes. 1840, juin, juin 1840; MC/ET/XXXIV/1064
  - Minutes. 1840, juillet, juillet 1840; MC/ET/XXXIV/1065
  - Minutes. 1840, août - 1840, septembre, août 1840 - septembre 1840; MC/ET/XXXIV/1066
  - Minutes. 1840, octobre - 1840, décembre, octobre 1840 - décembre 1840; MC/ET/XXXIV/1067
  - Minutes. 1841, janvier - 1841, février, janvier 1841 - février 1841; MC/ET/XXXIV/1068
  - Minutes. 1841, mars, mars 1841; MC/ET/XXXIV/1069
  - Minutes. 1841, avril - 1841, mai, avril 1841 - mai 1841; MC/ET/XXXIV/1070
  - Minutes. 1841, juin, juin 1841; MC/ET/XXXIV/1071
  - Minutes. 1841, juillet - 1841, août, juillet 1841 - août 1841; MC/ET/XXXIV/1072
    - Contrat de mariage sous le régime de la communauté de biens avec donation au dernier vivant entre Alexandre Godin, graveur sur métaux, demeurant 26, rue du Petit-Lion-Saint-Sauveur, et Désirée Alexandrine Aubry, demeurant avec ses père et mère, 31, rue Beaurepaire. Mariage à la mairie du 5e anc. arrondissement de Paris., 7 juillet 1841; MC/ET/XXXIV/1072
      De l'image fixe à l'image animée (1820-1910), documents du Minutier central des notaires de Paris relatifs à l'histoire des photographes et de la photographie, par Marc Durand, Paris, Archives nationales, 2013 (sous presse), notice n° 2178 (version dématérialisée de l'instrument de recherche, les notices biographiques et compléments de descriptions d'actes ne se trouvent que sur la version papier de l'ouvrage, voir contexte dans le Plan d’orientation général - Notaires de Paris, guides thématiques du Minutier).
      Petit-Lion-Saint-Sauveur (rue du); Beaurepaire (rue); Godin, Alexandre; Aubry, Désirée Alexandrine; graveur
  - Minutes. 1841, septembre - 1841, octobre, septembre 1841 - octobre 1841; MC/ET/XXXIV/1073
    - Notoriété concernant la famille Audiffret-Pasquier, 2 octobre 1841; MC/ET/XXXIV/1073
      Date de création de la notice: 2005
      notoriété; Audiffret-Pasquier (famille)
  - Minutes. 1841, novembre - 1841, décembre, novembre 1841 - décembre 1841; MC/ET/XXXIV/1074
  - Minutes. 1842, janvier - 1842, février, janvier 1842 - février 1842; MC/ET/XXXIV/1075
  - Minutes. 1842, mars - 1842, avril, mars 1842 - avril 1842; MC/ET/XXXIV/1076
    - TABLEAUX § Inv. d'Etienne COLLET compagnon menuisier r. du chat qui peche paroisse Saint-Séverin, 12 octobre 1637; MC/ET/XXXIV/1076
      Artisans XVIIe, par M. Jurgens, M.A. Fleury, R. Gourmelon et le personnel du Minutier central, 1954-1996 (fichier papier entièrement dématérialisé; voir contexte dans le Plan d’orientation général - Notaires de Paris, guides thématiques du Minutier).
      Date de révision: 2011-2012
      inventaire
  - Minutes. 1842, mai - 1842, juin, mai 1842 - juin 1842; MC/ET/XXXIV/1077
  - Minutes. 1842, juillet - 1842, août, juillet 1842 - août 1842; MC/ET/XXXIV/1078
  - Minutes. 1842, septembre - 1842, octobre, septembre 1842 - octobre 1842; MC/ET/XXXIV/1079
    - Procès-verbal de défaut et inventaire après décès: Campion, Jeanne. Lesurque, Hugues-Nicolas-Joseph (veuve). Vanneau (rue), n° 38. A la requête de Mélanie Flore Augustine Lesurque veuve de Antoine Stanislas D'Anjou contre Mélanie Augustine LEesurque, rue des Prêtres-Saint-Germin-l'Auxerrois, n° 16., 23 septembre 1842; MC/ET/XXXIV/1079
      ' une gravure eau forte (. ) Le Giaour (. ) une gravure (. ) captivité de Louis Seize '.
      14 novembre 1834, désistement par Pierre Narcisse Guilmin, rue Montesquieu, n° 4, au profit de Jeanne Campion, veuve de Joseph Lesurque, et de Mélanie Lesurque, veuve d'Antoine Danjou, rue Vieille du Temple, n° 6, RE/II/6.
      N. B. Hugues Nicolas Joseph Lesurque et Jeanne Sophie (Joseph) Campion, son épouse, décédée le 13 septembre 1842, chez sa fille Mélanie, ont eu 3 enfants, Mélanie Flore Augustine Lesurque, veuve de Antoine Stanislas d'Anjou, propriétaire, rue Vanneau n° 38, faubourg-Saint-Germain (signature: ' m f a ou f m a Lesurque '), Madeleine (Augustine) Virginie Lesurque, rentière, rue des Prêtres-Saint-Germain-l'Auxerrois, n° 16 (signature: ' m v Lesurque '), seules héritières de leur mère, et Alexandre Joseph Lesurque, déclaré absent par jugement du tribunal de 1ère instance de la Seine du 20 novembre 1825.
      inventaire après décès; Montesquieu (rue); Prêtres-Saint-Germain-l'Auxerrois (rue des); Vaneau (rue); Vieille-du-Temple (rue); Campion, Jeanne; Lesurque, Hugues-Nicolas-Joseph; Lesurque, Mélanie-Flore-Augustine; Danjou, Antoine-Stanislas; Lesurque, Mélanie-Augustine; Guilmin, Pierre-Narcisse; Lesurque, Madeleine-Virginie; Lesurque, Alexandre-Joseph
  - Minutes. 1842, novembre, novembre 1842; MC/ET/XXXIV/1080
  - Minutes. 1842, décembre, décembre 1842; MC/ET/XXXIV/1081
  - Minutes. 1843, janvier - 1843, février, janvier 1843 - février 1843; MC/ET/XXXIV/1082
  - Minutes. 1843, mars, mars 1843; MC/ET/XXXIV/1083
  - Minutes. 1843, avril, avril 1843; MC/ET/XXXIV/1084
  - Minutes. 1843, mai, mai 1843; MC/ET/XXXIV/1085
  - Minutes. 1843, juin, juin 1843; MC/ET/XXXIV/1086
  - Minutes. 1843, juillet - 1843, août, juillet 1843 - août 1843; MC/ET/XXXIV/1087
  - Minutes. 1843, septembre, septembre 1843; MC/ET/XXXIV/1088
  - Minutes. 1843, octobre - 1843, novembre, octobre 1843 - novembre 1843; MC/ET/XXXIV/1089
  - Minutes. 1843, décembre, décembre 1843; MC/ET/XXXIV/1090
  - Minutes. 1844, janvier - 1844, février, janvier 1844 - février 1844; MC/ET/XXXIV/1091
  - Minutes. 1844, mars, mars 1844; MC/ET/XXXIV/1092
  - Minutes. 1844, avril, avril 1844; MC/ET/XXXIV/1093
  - Minutes. 1844, mai - 1844, juin, mai 1844 - juin 1844; MC/ET/XXXIV/1094
  - Minutes. 1844, juillet, juillet 1844; MC/ET/XXXIV/1095
  - Liquidation de M de SAINT-ROMAIN. 1844, 22 juillet, 22 juillet 1844; MC/ET/XXXIV/1096
  - Minutes. 1844, août - 1844, septembre, août 1844 - septembre 1844; MC/ET/XXXIV/1097
  - Minutes. 1844, octobre - 1844, novembre, octobre 1844 - novembre 1844; MC/ET/XXXIV/1098
  - Minutes. 1844, décembre, décembre 1844; MC/ET/XXXIV/1099
    - Inventaire après décès de Jean Front Herbelin, notaire., 7 décembre 1844; MC/ET/XXXIV/1099
      Philippe Bertholet, Études et notaires parisiens en 1803, Paris Association des notaires du Châtelet, 2004 [594 actes] (voir contexte dans le Plan d’orientation général - Notaires de Paris, guides thématiques du Minutier).
      inventaire après décès; Herbelin, Jean Front; notaire
  - Minutes. 1845, janvier - 1845, février, janvier 1845 - février 1845; MC/ET/XXXIV/1100
  - Minutes. 1845, mars - 1845, avril, mars 1845 - avril 1845; MC/ET/XXXIV/1101
  - Minutes. 1845, mai - 1845, juin, mai 1845 - juin 1845; MC/ET/XXXIV/1102
  - Minutes. 1845, juillet, juillet 1845; MC/ET/XXXIV/1103
  - Minutes. 1845, août - 1845, octobre, août 1845 - octobre 1845; MC/ET/XXXIV/1104
  - Minutes. 1845, novembre - 1845, décembre, novembre 1845 - décembre 1845; MC/ET/XXXIV/1105
  - Minutes. 1846, janvier - 1846, février, janvier 1846 - février 1846; MC/ET/XXXIV/1106
  - Minutes. 1846, 3 janvier - 1846, 13 avril, 3 janvier 1846 - 13 avril 1846; MC/ET/XXXIV/1107
- Répertoire(s) de Louis Auguste CARLIER, 3 octobre 1832 - 3 juillet 1852; MC/RE/XXXIV/15 - MC/RE/XXXIV/17
  - Répertoire. 1832, 3 octobre - 1836, 16 août, 3 octobre 1832 - 16 août 1836; MC/RE/XXXIV/15
    Informations concernant le classement et la cotation:
    Le niveau inférieur de description, quand il existe, correspond aux mentions d'actes contenues dans le répertoire. Parmi celles-ci, certaines peuvent y être décrites, de manière plus ou moins détaillée. Pour consulter l'acte proprement dit, il convient de rechercher la cote au niveau des articles (registre ou liasse) des minutes du notaire (cote de type 'MC/ET').
    Ancienne(s) cote(s):
    302 MI
    - Inventaire après décès: Jumel, Eléonore-Geneviève. Pamart, Nicolas-François (épouse). Pâtissier. Comtesse-d'Artois (rue de la), n° 18., 8 octobre 1832
      Mention dans le répertoire du notaire coté:
      MC/RE/XXXIV/15
      Informations concernant le classement et la cotation du document:
      Attention: la cote de répertoire (de type 'MC/RE') ne permet pas de consulter la minute de l'acte. ll convient de rechercher la cote de la minute (de type 'MC/ET') au niveau des articles (registre ou liasse) de minutes du notaire.
      L'accès aux images numérisées des pages du répertoire se fait au niveau de description supérieur (' Répertoire du notaire '), rubrique ' Consulter les archives numérisées associées'.
      inventaire après décès; Comtesse-d'Artois (rue de la); Jumel, Eléonore-Geneviève; Pamart, Nicolas-François; pâtissier
    - Inventaire après décès: Dubois, Laurent. Saint-Jean de-Latran (enclos). et de Anne-Françoise Regnard, son épouse., 10 octobre 1832
      inventaire après décès; Saint-Jean-de-Latran (enclos); Dubois, Laurent; Regnard, Anne-Françoise
    - Inventaire après décès: Grenet, Clarisse-Marie-Louise. Rame, Louis-Marie (épouse). Chef de Cuisine de l'ambassadeur d'Autriche. Bourgogne (rue de), n° 14., 31 octobre 1832
      inventaire après décès; Autriche; Bourgogne (rue de); Grenet, Clarisse-Marie-Louise; Rame, Louis-Marie
    - Inventaire après décès: Deriviere, Théodore-Beloni. Commis marchand. Neuve-Saint-Nicolas (rue), n° 24., 13 novembre 1832
      inventaire après décès; Neuve-Saint-Nicolas (rue); Deriviere, Théodore-Beloni; commerçant
    - Inventaire après décès: Halphen, Goudechaux. Ours (rue aux), n° 24., 19 novembre 1832
      inventaire après décès; Ours (rue aux); Halphen, Goudechaux
    - Inventaire après décès: Leconte, Marie-Adélaïde. Duteil, Jean-Baptiste-Nicolas (épouse). Evêque (rue de l'), n° 17., 21 novembre 1832
      inventaire après décès; Evêque (rue de l'); Leconte, Marie-Adélaïde; Duteil, Jean-Baptiste-Nicolas
    - Inventaire après décès: Arnaud, Jacques-Etienne. Juge auditeur au tribunal de la martinique (ancien). Sèvres (rue de), n° 129., 27 novembre 1832
      inventaire après décès; Sèvres (rue de); Arnaud, Jacques-Etienne; juge; auditeur de justice
    - Inventaire après décès: Feuchère, Jean-Baptiste. Tabac (débitant de). Saint-Denis (rue), n° 124., 27 décembre 1832
      inventaire après décès; Saint-Denis (rue); Feuchère, Jean-Baptiste; commerçant
    - Inventaire après décès: Leloutre, Marie-Florence. Tellier, Jean-Baptiste (épouse); Fayes, Jacques (veuve). Scieur de pierres. Clef (rue de la), n° 12., 31 décembre 1832 - 1832
      inventaire après décès; Clef (rue de la); Leloutre, Marie-Florence; Tellier, Jean-Baptiste; Fayes, Jacques; tailleur de pierre
    - Inventaire après décès: Telinge, Marie-Thérèse-Françoise. Delaunay, Jacques-Charles-René (veuve). Picpus (rue de), n° 42., 22 janvier 1833
      inventaire après décès; Picpus (rue de); Telinge, Marie-Thérèse-Françoise; Delaunay, Jacques-Charles-René
    - Inventaire après décès: Casse, Victor. Porcelaine (marchand de). Italiens (boulevard des), n° 19., 26 janvier 1833
      inventaire après décès; Italiens (boulevard des); Casse, Victor; porcelainier
    - Inventaire après décès: Garnier, Henri-Laurent. Charron. Neuve des-Mathurins (rue), n° 33., 2 février 1833
      inventaire après décès; Neuve-des-Mathurins (rue); Garnier, Henri-Laurent; charron
    - Inventaire après décès: Millan, François-Aimable-Joseph. Clichy., 12 février 1833
      inventaire après décès; Clichy (Hauts-de-Seine); Millan, François-Aimable-Joseph
    - Inventaire après décès: Romestin, Pierre-Jean-François-Auguste de. Chef d'escadron d'artillerie. Ferme des-Mathurins (rue de la), n° 32., 2 mars 1833
      inventaire après décès; Ferme-des-Mathurins (rue de la); Romestin, Pierre-Jean-François-Auguste de; officier (armée)
    - Inventaire après décès de la marquise Amicie-Elisabeth-Louise-Renée-Théophile de Maupeou. Levayer, Jean-Michel-Christophe (veuve). Bac (rue du), n° 40., 7 mars 1833
      inventaire après décès; Bac (rue du); Maupeou, Amicie-Elisabeth-Louise-Renée-Théophile de (marquise); Levayer, Jean-Michel-Christophe
    - Inventaire après décès: Jacquemin, Marie-Louise-Rosine. Ronsin, Jean-Jacques (épouse). Distillateur. Bellefond (rue de), n° 26., 21 mai 1833
      inventaire après décès; Bellefond (rue de); Jacquemin, Marie-Louise-Rosine; Ronsin, Jean-Jacques; distillateur
    - Inventaire après décès: Autour, Rose. Garnier, Léopold (épouse). Peintre en equipages. Saint-Lazare (rue), n° 1, passage Tivoli., 11 juillet 1833
      inventaire après décès; Saint-Lazare (enclos); Tivoli (passage de); Autour, Rose; Garnier, Léopold; peintre
    - Inventaire après décès: Bochard, Jean-Baptiste. Contrôleur au marché a charbon. Saint-Louis-au-Marais (rue), n° 25,., 5 août 1833
      inventaire après décès; Saint-Louis-au-Marais (rue); Bochard, Jean-Baptiste; inspecteur; fonctionnaire
    - Inventaire après décès: Delecourt, Thérèse. Couleurs (marchande de). Grenier-Saint-Lazare (rue du), n° 33., 4 octobre 1833
      inventaire après décès; Grenier-Saint-Lazare (rue du); Delecourt, Thérèse; commerçant
    - Inventaire après décès: Petitjean, Jeanne-Adélaïde. Folie-Méricourt (rue de la), n° 22., 24 octobre 1833
      inventaire après décès; Folie-Méricourt (rue de la); Petitjean, Jeanne-Adélaïde
    - Inventaire après décès: Basset, Françoise-Victoire. Bellet, Benjamin-Rodolphe (épouse). Sainte-Chapelle (cour de la), n° 3., 30 octobre 1833
      inventaire après décès; Sainte-Chapelle (cour de la); Basset, Françoise-Victoire; Bellet, Benjamin-Rodolphe
    - Inventaire après décès: Biquet, André-Jean-Baptiste. Chaussée-d'Antin (rue de la), n° 8 bis., 17 janvier 1834
      inventaire après décès; Chaussée-d'Antin (rue de la); Biquet, André-Jean-Baptiste
    - Inventaire après décès: Visbecq, Pierre-François-Joseph., 7 avril 1834
      inventaire après décès; Visbecq, Pierre-François-Joseph
    - Inventaire après décès: Waroquet, Denis-Prudent., 9 avril 1834
      inventaire après décès; Waroquet, Denis-Prudent
    - Inventaire après décès: Robin, Adèle-Mélanie. Baulant, Nicolas-Alexandre (veuve). Trainée-Saint-Eustache (rue), n° 11., 22 avril 1834
      inventaire après décès; Trainée (rue); Robin, Adèle-Mélanie; Baulant, Nicolas-Alexandre
    - Inventaire après décès: Chartier, Jean-Nicolas. Neuve-Saint-Denis (rue), n° 12., 7 mai 1834
      inventaire après décès; Neuve-Saint-Denis (rue); Chartier, Jean-Nicolas
    - Inventaire après décès: Blanchard, Marie-Rose. Varlet, Albéric-Firmin-Joseph (épouse). Vierge (rue de la), n° 21, au Gros-Caillou., 3 juin 1834
      inventaire après décès; Vierge (rue de la); Blanchard, Marie-Rose; Varlet, Albéric-Firmin-Joseph
    - Inventaire après décès: Simar, Elisabeth-Madeleine. Levasseur, Jean-Charles (épouse). Lulli (rue), n° 1., 7 juin 1834
      inventaire après décès; Lulli (rue); Simar, Elisabeth-Madeleine; Levasseur, Jean-Charles